en: Food, Beverages & Tobacco > Food Items > Cooking & Baking Ingredients > Sugar & Sweeteners > Sweeteners: Monk Fruit Sweeteners; Stevia Sweeteners; Sugar Alcohol Sweeteners
lt-LT: Maistas, gėrimai ir tabakas > Maisto prekės > Maisto gaminimo ir kepimo ingredientai > Cukrus ir saldikliai > Saldikliai: Vienuolių vaisių saldikliai; Stevijos saldikliai; Cukraus alkoholio saldikliai
sl-SI: Hrana, pijača in tobak > Prehrambeni izdelki > Sestavine za kuhanje in peko > Sladkor in sladila > Sladila: Sladila iz sadeža monk; Sladila s stevijo; Sladkorna alkoholna sladila
ru: Продукты, напитки и табачные изделия > Пищевые продукты > Кулинарные и кондитерские ингредиенты > Сахар и подсластители > Подсластители: Подсластители из архата; Подсластители со стевией; Подсластители на основе сахарных спиртов
nb: Mat, drikkevarer og tobakk > Matvarer > Ingredienser til matlagning og baking > Sukker og søtstoffer > Søtstoffer: Munkefruktsøtning; Steviasøtningsmidler; Sukkeralkoholer
pt-BR: Alimentos, bebidas e tabaco > Alimentos > Ingredientes para cozidos e assados > Açúcar e adoçantes > Adoçantes: Adoçantes de fruta-dos-monges; Adoçantes à base de estévia; Adoçantes à base de polióis
fi: Ruoka, juoma ja tupakkatuotteet > Ruokatuotteet > Ruuanlaitto- ja leivonta-aineet > Sokeri ja makeutusaineet > Makeutusaineet: Munkkihedelmämakeuttajat; Steviamakeuttajat; Sokerialkoholimakeuttajat
pl: Żywność, napoje i tytoń > Żywność > Składniki do gotowania i pieczenia > Cukier i słodziki > Słodziki: Słodziki z owocem mnicha; Słodziki ze stewią; Słodziki na bazie alkoholi cukrowych
hu: Élelmiszerek, italok és dohányáru > Élelmiszertételek > Főzési és sütési összetevők > Cukor és édesítőszerek > Édesítőszerek: Szerzetesek körtéje édesítőszerek; Stevia édesítőszerek; Cukoralkoholos édesítőszerek
da: Fødevarer, drikkevarer og tobak > Fødevarer > Ingredienser til madlavning og bagning > Sukker og sødemidler > Sødemidler: Munkefrugt-sødemidler; Stevia-sødemidler; Sukkeralkohol-sødemidler
pt-PT: Comida, bebidas e tabaco > Artigos alimentares > Ingredientes para cozinhar e assar > Açúcar e adoçantes > Adoçantes: Adoçantes de fruta do monge; Adoçantes de stevia; Adoçantes de álcool de açúcar
ro-RO: Alimente, băuturi și tutun > Produse alimentare > Ingrediente pentru gătit și copt > Zahăr și îndulcitori > Îndulcitori: Îndulcitori din fructul călugărului; Îndulcitori cu stevia; Îndulcitori cu alcool și zahăr
zh-CN: 饮食/烟酒 > 食品 > 烹饪与烘焙原料/作料 > 糖和甜味剂 > 甜味剂: 罗汉果甜味剂; 甜菊糖甜味剂; 糖醇甜味剂
nl: Eten, drinken en tabak > Voedselitems > Ingrediënten voor koken en bakken > Suiker en zoetstoffen > Zoetstoffen: Monniksfruitzoetstoffen; Steviazoetstoffen; Suikeralcoholzoetstoffen
hr-HR: Hrana, piće i duhan > Prehrambeni artikli > Sastojci za kuhanje i pečenje kolača > Šećer i zaslađivači > Zaslađivači: Zaslađivači od monaškog voća; Zaslađivači na bazi stevije; Zaslađivači od šećera i alkohola
it: Cibo, bevande e tabacco > Alimenti > Ingredienti per cucinare e da forno > Zucchero e dolcificanti > Dolcificanti: Dolcificanti al frutto del monaco; Dolcificanti alla stevia; Dolcificanti polialcoli
ko: 식품/음료/담배 > 식품 > 요리 및 제과/제빵 재료 > 설탕/감미료 > 감미료: 나한과 감미료; 스테비아 감미료; 당알코올 감미료
th: อาหาร เครื่องดื่ม และยาสูบ > รายการอาหาร > ส่วนผสมในการทำอาหารและการอบ > น้ำตาลและสารให้ความหวาน > สารให้ความหวาน: สารให้ความหวานจากหล่อฮังก๊วย; สารให้ความหวานจากหญ้าหวาน; สารให้ความหวานกลุ่มน้ำตาลแอลกอฮอล์
vi: Thực phẩm, đồ uống và thuốc lá > Hàng thực phẩm > Nguyên liệu nấu ăn và nướng bánh > Đường và các chất tạo ngọt > Chất tạo ngọt: Đường la hán quả; Đường cỏ ngọt stevia; Chất tạo ngọt đường cồn
ja: 食品・飲料 > 食品 > 調理材料・製菓材料 > 砂糖・甘味料 > 甘味料: ラカンカ甘味料; ステビア甘味料; 糖アルコール甘味料
es: Alimentación, bebida y tabaco > Alimentos > Ingredientes de cocina y repostería > Azúcar y edulcorantes > Edulcorantes: Edulcorantes de fruta del monje; Edulcorantes de stevia; Edulcorantes de alcohol de azúcar
cs: Jídlo, pití a tabák > Potraviny > Ingredience na vaření a pečení > Cukr a sladidla > Sladidla: Sladidla z mnišského ovoce; Sladidla ze stévie; Sladidla z cukerných alkoholů
fr: Alimentation, boissons et tabac > Aliments > Ingrédients pour la cuisine et la pâtisserie > Sucre et édulcorants > Édulcorants: Édulcorants au fruit du moine; Édulcorants à la stévia; Édulcorants à base de polyols
sk-SK: Potraviny, nápoje a tabakové výrobky > Potraviny > Prísady na varenie a pečenie > Cukor a sladidlá > Sladidlá: Sladidlá Monk Fruit; Sladidlá so stéviou; Sladidlá z cukru a alkoholu
de: Nahrungsmittel, Getränke & Tabak > Lebensmittel > Koch- & Backzutaten > Zucker & Süßstoffe > Süßstoffe: Mönchsfrucht-Süßungsmittel; Stevia-Süßungsmittel; Zuckeralkohol-Süßungsmittel
bg-BG: Храна, напитки и тютюневи изделия > Хранителни продукти > Съставки за готвене и печене > Захар и подсладители > Подсладители: Подсладители от монашески плод; Подсладители със стевия; Подсладители от захарен алкохол
sv: Mat, dryck och tobak > Livsmedel > Ingredienser för matlagning och bakning > Socker och sötningsmedel > Sötningsmedel: Sötningsmedel från munkfrukt; Steviasötningsmedel; Sockeralkoholer
el: Τρόφιμα, ποτά & προϊόντα καπνού > Είδη διατροφής > Υλικά μαγειρικής & ζαχαροπλαστικής > Ζάχαρη & γλυκαντικά > Γλυκαντικά: Γλυκαντικά από φρούτο μοναχού (Monk fruit); Γλυκαντικά στέβιας; Γλυκαντικά από αλκοόλες ζάχαρης
zh-TW: 食物、飲料和菸草 > 食品 > 烹飪和烘焙食材 > 糖和甜味劑 > 甜味劑: 羅漢果甜味劑; 甜菊糖甜味劑; 糖醇甜味劑
tr: Yiyecek, İçecekler ve Tütün Mamülleri > Yiyecek Çeşitleri > Pişirme Malzemeleri > Şeker ve Tatlandırıcılar > Tatlandırıcılar: Monk meyvesi tatlandırıcıları; Stevia tatlandırıcıları; Şeker alkolü tatlandırıcıları